【裁判字號】    90,上易,1860
【裁判日期】    900725
【裁判案由】    傷害等
【裁判全文】
臺灣高等法院刑事判決                            九十年度上易字第一八六號
    上  訴  人  臺灣臺北地方法院檢察署檢察官
    被      告  乙○○
右上訴人因被告傷害等案件，不服臺灣臺北地方法院九十年度易字第二七一號，中華
民國九十年四月二十六日第一審判決（起訴案號：臺灣臺北地方法院檢察署八十九年
度偵字第二七一號）提起上訴，本院判決如左：
    主  文
上訴駁回。
    事  實
一、乙○○於民國八十九年十一月十四日二十三時三十分許，在台北市中山區○○○
    路○段二十五號前，因不滿甲○與其前女友程怡娟在一起，竟基於傷害之故意，
    拿起其所有之機車大鎖，毆擊甲○，致甲○受有頭部多處撕裂傷、雙手肘多處擦
    傷之傷害。嗣另行起意，基於毀損甲○所有自小客車之故意，執路邊停車牌敲擊
    損壞甲○所有之Ｔ４─二九二七號自小客車，該自小客車之前車及右後側玻璃因
    此遭損壞，足以生損害於甲○。
二、案經被害人甲○訴由台北市政府警察局中山分局移送台灣台北地方法院檢察署檢
    察官偵查起訴。
    理  由
一、被告乙○○經傳喚無正當理由未到庭，其於原審訊問時，除就毀損部分自承係以
    機車安全帽砸擊損壞被害人即告訴人甲○之Ｔ４二九二七號自小客車之前車及右
    後側玻璃外，矢口否認有何傷害犯行，辯稱：伊並無機車大鎖，亦未傷害告訴人
    ，而損壞汽車玻璃部分係以機車安全帽為之，並非以路邊汽車停車牌砸擊云云。
    惟查：上開事實，業據告訴人甲○於警訊、偵查中、原審及本院審理時指訴甚詳
    ，核與證人程怡娟於警訊時供述情節（偵查卷第五之一頁及第十九頁）相符，並
    有診斷證明書及照片指認被告口卡在卷（偵查卷第六頁至第九頁）可稽，即被告
    於原審初訊時，亦供承以機車安全帽砸告訴人之車玻璃及毆打告訴人之身體背部
    及告訴人因而受有傷害等情（原審卷第三五頁），被告確有於前開時地傷害告訴
    人及損壞其車玻璃之事實至明，其所辯顯係飾卸及避重就輕之詞，不足採信。本
    件事證明確，被告犯行洵堪認定，應依法論科。
二、核被告所為，係犯刑法第二百七十七條第一項之傷害罪及第三百五十四條之損壞
    他人之物罪。原審以被告之罪證明確，援引刑法第二百七十七條第一項、第三百
    五十四條、第四十一條第一項、第五十一條第五款、第三十八條第一項第二款，
    罰金罰鍰提高標準條例第一條前段、第二條，審酌被告因不滿其前女友與告訴人
    交往而傷害告訴人及損壞其車玻璃、犯後或避重就輕、或飾詞辯解尚乏悔意並犯
    罪手段、所生危害等一切情狀，分別就傷害罪量處有期徒刑四月，就損壞罪量處
    有期徒刑三月，並均諭知易科罰金之折算標準，及定其應執行之刑為有期徒刑六
    月，並諭知易科罰金之折算標準。機車大鎖一個係被告所有供犯罪所用之物，應
    依刑法第三十八條第一項第二款併予宣告沒收。經核其認事用法並無不合，量刑
    亦稱妥適。
三、本件檢察官依告訴人甲○之請求而提起上訴，指摘原審判決量刑過輕，惟查量刑
    之輕重是屬於法院之職權審酌之事項，經本院再加斟酌，認原審之量刑尚稱妥適
    ，並無違法或失當之處，是檢察官之上訴，為無理由，應予駁回。
四、被告乙○○經合法傳喚無正當理由不到庭，爰不待其陳述逕行判決。
據上論斷，應依刑事訴訟法第三百六十八條，第三百七十一條，判決如主文。
本案經檢察官覃正祥到庭執行職務。
中      華      民      國      九十      年      七      月  二十五  日
                              台灣高等法院刑事第二庭
                                  審判長法  官  蔡  長  溪
                                        法  官  楊  貴  志
                                        法  官  林  俊  益
右正本證明與原本無異。
不得上訴。
                                        書記官  陳  明  琴
中      華      民      國     九十     年     七     月    二十五     日
附錄本案論罪科刑法條全文：
刑法第二百七十七條第一項
一傷害人之身體或健康者，處三年以下有期徒刑、拘役或一千元以下罰金。
刑法第三百五十四條
毀棄、損壞前二條以外之他人之物，或致令不堪用，足以生損害於公眾或他人者，處
二年以下有期徒刑、拘役或五百元以下罰金。


司法院資訊處製作；財團法人民間司法改革基金會備份。
